zh-TW: 體育用品 > 競技體育 > 一般體育配備 > 體操墊收納架/推車: 體操墊收納籠; 體操墊收納推車; 體操墊收納架
en: Sporting Goods > Athletics > General Purpose Athletic Equipment > Exercise & Gym Mat Storage Racks & Carts: Exercise & Gym Mat Storage Cages; Exercise & Gym Mat Storage Carts; Exercise & Gym Mat Storage Racks
it: Articoli sportivi > Sport > Attrezzature sportive generiche > Scaffali e carrelli per lo stoccaggio di materassini da ginnastica: Gabbie per riporre tappetini per esercizi e palestra; Carrelli portaoggetti per tappetini da palestra e per esercizi; Rastrelliere per riporre tappetini per esercizi e palestra
sl-SI: Športna oprema > Šport > Splošna športna oprema > Stojala in vozički za shranjevanje podlog za vadbo in telovadnico: Kletke za shranjevanje podlog za vadbo in telovadnico; Vozički za shranjevanje podlog za vadbo in telovadnico; Stojala za shranjevanje podlog za vadbo in telovadbo
pt-BR: Artigos esportivos > Artigos para prática de esportes > Equipamento para esportes em geral > Estantes e carrinhos para colchonetes de ginástica: Gaiolas para armazenamento de colchonetes de ginástica; Carrinhos para armazenamento de colchonetes de ginástica; Estantes para armazenamento de colchonetes de ginástica
ru: Спортивные товары > Соревновательный спорт > Спортивное оборудование общего назначения > Стеллажи и тележки для ковриков и гимнастических матов: Решетчатые боксы для ковриков и гимнастических матов; Тележки для ковриков и гимнастических матов; Стеллажи для ковриков и гимнастических матов
lt-LT: Sporto prekės > Atletika > Bendrosios paskirties sportinė įranga > Mankštos ir gimnastikos kilimėlių laikymo lentynos ir vežimėliai: Mankštos ir gimnastikos kilimėlių laikymo narvai; Mankštos ir gimnastikos kilimėlių laikymo vežimėliai; Mankštos ir gimnastikos kilimėlių laikymo lentynos
hu: Sportszerek > Atlétika > Általános célú atlétikai felszerelések > Edző- és tornaszőnyeg-tároló állványok és kocsik: Edző- és tornaszőnyeg-tároló ketrecek; Edző- és tornaszőnyeg-tároló kocsik; Edző- és tornaszőnyeg-tároló állványok
el: Αθλητικά είδη > Αθλητισμός > Αθλητικός εξοπλισμός γενικής χρήσης > Ράφια & καρότσια αποθήκευσης στρωμάτων άσκησης & γυμναστηρίου: Κλωβοί αποθήκευσης στρωμάτων άσκησης & γυμναστηρίου; Καρότσια αποθήκευσης στρωμάτων άσκησης & γυμναστηρίου; Ράφια αποθήκευσης στρωμάτων άσκησης & γυμναστηρίου
ko: 스포츠용품 > 운동 > 다용도 운동 장비 > 운동 및 짐 매트 보관대/카트: 운동/짐 매트 보관함; 운동/짐 매트 보관 카트; 운동/짐 매트 보관대
da: Sportsartikler > Atletik > Træningsudstyr > Opbevaringshylder og -vogne til trænings- og gymnastikmåtter: Trænings- og gymnastikmåtter – bure; Trænings- og gymnastikmåtter – vogne; Trænings- og gymnastikmåtter – hylder
vi: Dụng cụ thể thao > Điền kinh > Thiết bị thể thao thông dụng > Xe đẩy và giá cất giữ thảm tập thể dục và thể dục dụng cụ: Lồng cất giữ thảm tập thể dục và thể dục dụng cụ; Xe đẩy cất giữ thảm tập thể dục và thể dục dụng cụ; Giá cất giữ thảm tập thể dục và thể dục dụng cụ
bg-BG: Спортни стоки > Спортни занимания > Спортно оборудване с общо предназначение > Стелажи и колички за съхранение на постелки за упражнения и фитнес: Клетки за съхранение на постелки за упражнения и фитнес; Колички за съхранение на постелки за упражнения и фитнес; Стелажи за съхранение на постелки за упражнения и фитнес
th: อุปกรณ์กีฬา > การกีฬา > อุปกรณ์กีฬาสำหรับวัตถุประสงค์ทั่วไป > รถเข็นและชั้นเก็บเบาะโรงยิม: กรงเก็บเบาะโรงยิม; รถเข็นเก็บเบาะโรงยิม; ชั้นเก็บเบาะโรงยิม
ro-RO: Articole sportive > Atletism > Echipament sportiv de uz general > Rafturi și cărucioare de depozitare pentru saltele pentru exerciții și sală: Cuști de depozitare pentru saltele pentru exerciții și sală; Cărucioare de depozitare pentru saltele pentru exerciții și sală; Rafturi de depozitare pentru saltele pentru exerciții și sală
ja: スポーツ用品 > スポーツ競技 > スポーツ競技用多目的器材 > エクササイズマット収納ラック・カート: エクササイズマット収納ケージ; エクササイズマット収納カート; エクササイズマット収納ラック
zh-CN: 体育用品 > 田径 > 通用体育用品 > 运动/健身垫移动收纳架/推车: 运动/健身垫存储笼; 运动/健身垫存储车; 运动/健身垫存放架
de: Sportartikel > Athletik > Allgemeine Sportartikel > Ablagen & Transportwagen für Gymnastikmatten: Ständer für Gymnastikmatten; Transportwagen für Gymnastikmatten; Ablagen für Gymnastikmatten
fi: Urheilutarvikkeet > Urheilu > Yleistarvikkeet urheiluun > Harjoittelu- ja voimistelualustojen säilytystelineet ja -kärryt: Harjoittelu- ja voimistelualustojen säilytyshäkit; Harjoittelu- ja voimistelualustojen säilytyskärryt; Harjoittelu- ja voimistelualustojen säilytystelineet
sv: Sportartiklar > Idrott och sport > Idrottsutrustning för allmänt bruk > Förvaring av gymmattor: Förvaringsburar för gymmattor; Förvaringsvagnar för gymmattor; Förvaringsställ för gymmattor
es: Equipamiento deportivo > Equipamiento para atletismo > Equipamiento para atletismo de uso general > Carros y estantes de almacenamiento de colchonetas para gimnasia y ejercicio: Jaulas de almacenamiento colchonetas para gimnasia y ejercicio; Carros de almacenamiento para colchonetas para gimnasia y ejercicio; Estantes de almacenamiento para colchonetas para gimnasia y ejercicio
nl: Sportartikelen > Lichaamssporten > Algemene atletiekbenodigdheden > Opslagrekken en -wagentjes voor sportmatten: Opslagkooien voor sportmatten; Opslagwagentjes voor sportmatten; Opslagrekken voor sportmatten
pt-PT: Artigos de desporto > Atividade desportiva > Equipamento desportivo geral > Carrinhos e suportes de armazenamento para tapetes de exercício e ginástica: Redes de armazenamento para tapetes de exercício e ginástica; Carrinhos de armazenamento para tapetes de exercício e ginástica; Suportes de armazenamento para tapetes de exercício e ginástica
tr: Spor Malzemeleri > Spor Ekipmanları > Genel Amaçlı Spor Malzemeleri > Antrenman ve Spor Minder Saklama Rafları ve Arabaları: Antrenman ve Spor Minder Saklama Kafesleri; Antrenman ve Spor Minder Saklama Arabaları; Antrenman ve Spor Minder Saklama Rafları
hr-HR: Sportska oprema > Atletika > Sportska oprema opće namjene > Stalci i kolica za odlaganje prostirki za vježbanje i teretanu: Kavezi za odlaganje prostirki za vježbanje i teretanu; Kolica za odlaganje prostirki za vježbanje i teretanu; Stalci za odlaganje strunjača za vježbanje i teretanu
nb: Sportsutstyr > Friidrett > Treningsutstyr for generelle formål > Lagringsstativer og -vogner for trenings- og gymmatter: Lagringsbur for trenings- og gymmatter; Lagringsvogner for trenings- og gymmatter; Lagringsstativer for trenings- og gymmatter
cs: Sportovní potřeby > Atletické sporty > Víceúčelové atletické vybavení > Stojany a vozíky na cvičební a gymnastické podložky: Klece na cvičební a tělocvičné podložky; Vozíky na cvičební a tělocvičné podložky; Stojany na cvičební a tělocvičné podložky
pl: Sprzęt sportowy > Sport > Sprzęt ogólnosportowy > Wózki i stojaki na maty gimnastyczne: Skrzynie na maty gimnastyczne; Wózki na maty gimnastyczne; Stojaki na maty gimnastyczne
fr: Équipements sportifs > Divers sports > Matériel de sport > Chariots et racks de rangement de tapis de gym: Cages de rangement pour tapis de gym; Chariots de rangement pour tapis de gym; Supports de rangement pour tapis de gym
sk-SK: Športový tovar > Atletika > Športové vybavenie na všeobecné použitie > Stojany a vozíky na podložky na cvičenie: Klietky na podložky na cvičenie; Vozíky na podložky na cvičenie; Stojany na podložky na cvičenie